【裁判字號】    99,上訴,1264
【裁判日期】    991005
【裁判案由】    違反毒品危害防制條例
【裁判全文】
臺灣高等法院高雄分院刑事判決        99年度上訴字第1264號
上  訴  人
即  被  告  甲○○
選任辯護人  江雍正律師
            蘇勝嘉律師
            吳晉賢律師
上列上訴人因違反毒品危害防制條例案件，不服臺灣高雄地方法
院99年度訴字第545 號中華民國99年6 月14日第一審判決（起訴
案號：臺灣高雄地方法院檢察署99年度偵字第910 號、第1768號
），提起上訴，本院判決如下：
    主  文
原判決撤銷。
甲○○所犯如附表一、二所示之販賣第三級毒品共肆罪，各處如
附表一、二所示之刑及沒收。應執行有期徒刑參年陸月。扣案如
附表三編號16至20所示之物均沒收。未扣案之NOKIA 廠牌行動電
話壹支（含門號0000000000號SIM 卡壹張）沒收，如全部或一部
不能沒收時，與楊偉銘連帶追徵其價額。未扣案之販毒所得新臺
幣肆仟貳佰元，與楊偉銘連帶沒收，如全部或一部不能沒收時，
以其等財產連帶抵償之。
    事  實
一、甲○○與楊偉銘（已另案判決確定）為同居情侶關係，二人
    均明知硝甲西泮（俗稱「一粒眠」或「紅豆」）及愷他命（
    俗稱「Ｋ他命」）皆屬毒品危害防制條例所列之第三級毒品
    ，不得非法販賣，詎二人意圖營利共同基於販賣第三級毒品
    之犯意聯絡，由楊偉銘事先販入第三級毒品愷他命及硝甲西
    泮，以楊偉銘所有之電子磅秤、空夾鏈袋及舀取毒品所用之
    吸管作為分裝工具，楊偉銘使用其所有門號0000000000號行
    動電話（SOWA廠牌）、甲○○使用其所有之門號0000000000
    號行動電話（NOKIA 廠牌）作為聯絡工具，於98年6 月13日
    至同年7 月29日期間，先後於如附表一、二所示之時間、地
    點，以附表一、二所示之販賣對象、毒品種類、數量、售價
    及交易方式，共同分工而販賣第三級毒品硝甲西泮1 次、愷
    他命3 次，且均交付毒品並收取價金而完成交易，並以楊偉
    銘所有之帳單記錄。嗣經警對於楊偉銘所使用之上開行動電
    話門號執行通信監察，並於民國98年9 月3 日上午10時3 分
    許，前往楊偉銘位於高雄縣岡山鎮○○路143 巷9 弄4 號住
    處內執行搜索，扣得如附表三所示之第三級毒品愷他命共15
    包、楊偉銘所有之上開行動電話、帳單、電子磅秤、空夾鏈
    袋及舀取毒品所用吸管等物，而查獲上情。
二、案經臺南市警察局移送臺灣高雄地方法院檢察署檢察官偵查
    起訴。
    理  由
壹、證據能力
一、按被告以外之人於偵查中向檢察官所為陳述，除顯有不可信
    之情況者外，得為證據，刑事訴訟法第159 條之1 第2 項定
    有明文。查共犯楊偉銘及證人郭榮宏、高志賢、吳秀桂等人
    於檢察官偵查時所為陳述，業經上開證人於供前具結，有證
    人結文附卷可稽，其於偵查中之陳述，客觀上並無顯不可信
    之情況，且其中證人楊偉銘已經原審傳訊到庭行交互詰問，
    其餘證人則經檢察官、被告及辯護人於法院審理中捨棄詰問
    權，是上開證人於偵查中之證詞自有證據能力。
二、本判決所引用據以認定事實之其他證據（含傳聞證據、非傳
    聞證據及符合法定傳聞法則例外之證據），業據當事人及辯
    護人於本院審理中表示對於證據能力均不爭執（見本院卷第
    39頁），對於其中具有傳聞證據性質之證據，均於調查證據
    時已知其內容及性質，俱未於言詞辯論終結前聲明異議，本
    院審酌各該證據作成之客觀環境及條件，並無違法、不當取
    證或顯有不可信之情形，作為證據使用皆屬適當，依刑事訴
    訟法第159 條之5 之規定，均有證據能力。
貳、實體部分
一、訊據上訴人即被告甲○○對於上開時地4 次販賣第三級毒品
    之事實，於警詢、偵查、原審及本院審理時均坦不諱，且查
    ：
  (一)被告上開自白，經核與證人即共犯楊偉銘於原審證述：「我
    曾於98年6 月13日叫被告送硝甲西泮給黃信耀；於98年年7
    月叫被告拿K 他命給郭榮宏並向他收1 千元；98年7 月22日
    高志賢打電話給我要買K 他命，由被告接聽電話後告訴我，
    是我下樓把毒品交給高志賢；98年7 月29日吳秀桂打電話給
    被告約定要買200 元K 他命，後來是我們一起去冰心茶飲送
    K 他命給吳秀桂」（見原審卷2 第82-88 頁）、證人郭榮宏
    於偵查中（見偵1 卷第39頁）；證人高志賢於警詢及偵查中
    （見警2 卷第60-61 頁、偵1 卷第90頁）分別證述購買毒品
    之情節相符，並有原審98年度聲搜字第479 號搜索票、臺南
    市警察局搜索扣押筆錄、扣押物品目錄表、扣押物品收據各
    1 份、搜索現場採證照片共9 幀、行動電話門號0000000000
    號（申請使用人楊偉銘）、0000000000號（申請使用人甲○
    ○）、0000000000號（申請使用人黃信耀）、0000000000號
    （申請使用人郭榮宏）、0000000000號申請使用人（高志賢
    ）、0000000000號（申請使用人吳秀桂）申請使用人資料各
    1 份（見原審2 卷第43-46 頁）、臺灣臺南地方法院98年度
    聲監字第252 號、第299 號、98年度聲監續字第347 號、第
    400 號、第401 號通訊監察書各1 份、門號0000000000號、
    0000000000號等行動電話通訊監察譯文共5 則（見警1 卷第
    15、23-24 、198 頁）、被告所書寫之自白書、指認楊偉銘
    照片之紀錄表各1 份附卷可稽。又扣案之白色結晶粉末15包
    ，經送驗結果均檢出第三級毒品愷他命成分（驗餘淨重分別
    為0.401 、0.400 、0.387 、0.392 、0.696 、0.697 、0.
    68 2、0.667 、0.385 、0.681 、0.381 、0.38、0.396 、
    0.386 、0.655 公克），有高雄市立凱旋醫院濫用藥物成品
    檢驗鑑定書1 份在卷可參。復有電子磅秤1 臺、空夾鏈袋2
    包、吸管1 支、帳單1 紙、SOWA廠牌行動電話1 支（含門號
    0000000000號SIM 卡1 張）等物扣案為憑。是被告於警詢、
    偵查、原審及本院審理中歷次自白，既有上開卷證可佐，足
    認確與事實相符，應堪採信。
  (二)證人吳秀桂雖於偵查中證稱：伊於98年7 月29日下午3 時3
    分許，以門號0000000000號行動電話與被告所使用之門號00
    00000000號聯絡，僅係委請被告代購化妝品「雪肌精」，而
    非購買毒品云云（見偵1 卷第131 頁）。惟證人楊偉銘於原
    審審理中證稱：吳秀桂打這通電話是要買毒品，伊忘記吳秀
    桂是打給被告或打給伊，被告對伊說吳秀桂要拿東西，問伊
    要不要，伊與被告一起過去，毒品是伊拿給吳秀桂的等語（
    見原審2 卷第85-87 頁），核與被告於警詢中供稱：「吳秀
    桂於98年7 月29日下午3 時3 分許打電話給我，要買200 元
    的Ｋ他命毒品」等語（見警1 卷第8 頁），及偵查中供稱：
    「吳秀桂打我手機問我可不可以賣她200 元的Ｋ他命，楊偉
    銘剛好在我旁邊，我問楊偉銘的意思，楊偉銘說好，因為吳
    秀桂在上班，我講完電話後，就跟楊偉銘拿1 件Ｋ他命，一
    起送到岡山鎮鎮○街『冰心茶飲店』給吳秀桂，算她200 元
    而已」等語相符（見偵1 卷第9 頁、見偵2 卷第20頁）。且
    觀諸上開通話之監察譯文所載：【（吳秀桂簡稱「吳」、甲
    ○○簡稱「林」）：「吳：你現在在哪裡？」、「林：在家
    。」、「吳：你一個人喔？」、「林：沒有。」、「吳：跟
    偉銘喔？」、「林：對啊。」、「吳：可不可以拿兩百元來
    賣我」、「林：兩百喔？」、「吳：對啊，算我兩百就好了
    。拜託啦！我快死掉了。」「林：喔。」、「吳：好，在店
    裡等你」等語，此與證人楊偉銘及被告此部分之供述內容相
    符，顯非販賣吳秀桂化妝品甚明。證人吳秀桂上開證述內容
    ，不僅與證人楊偉銘證述及被告供述不合，復與上開通訊監
    察譯文不符，顯不可採。被告此部分之自白，既有證人楊偉
    銘之證述及通訊監察譯文可佐，自堪採信。
  (三)按販賣硝甲西泮、愷他命毒品，並無一定之公定價格，每次
    買賣之價格亦各有差異，隨供需雙方之資力或關係之深淺或
    需求之數量、貨源之充裕與否、販賣者對於資金之需求如何
    與殷切與否，以及政府查緝之態度，進而為各種之風險評估
    ，而有各種不同之標準，並非一成不變。販賣者從各種「價
    差」或「量差」或係「純度」謀取利潤方式，或有差異，然
    其所圖利益之非法販賣行為目的，則屬相同，並無二致。且
    一般民眾普遍認知毒品之非法交易，向為政府查禁森嚴且重
    罰不貸，衡諸常情，倘非有利可圖，絕無甘冒重罰風險之理
    。舉凡毒品之有償交易，除足以反證其確另基於某種非圖利
    本意之關係外，通常尚難因無法查悉其買進、賣出之差價，
    而諉無營利之意思，或阻卻販賣犯行之追訴（最高法院87年
    度臺上字第3164號判決意旨參照）。況販賣毒品之所謂販賣
    行為，係行為人基於營利之目的，而販入或賣出毒品而言。
    販賣毒品者，其主觀上須有營利之意圖，且客觀上有販賣之
    行為即足構成，至於實際上是否已經獲利則非所問。即於有
    償讓與他人之初，係基於營利之意思，並著手實施，而因故
    無法高於購入之原價出售，最後不得不以原價或低於原價讓
    與他人時，仍屬販賣行為。必始終無營利之意思，縱以原價
    或低於原價有償讓與他人，方難謂為販賣行為，而僅以轉讓
    罪論處（同院93年度臺上字第1651號判決意旨參照）。本件
    被告雖未供述販入、賣出毒品所賺取之差價為何，惟如附表
    一、二所示之毒品買受人黃信耀、郭榮宏、高志賢、吳秀桂
    等人，均非被告或其男友楊偉銘之近親摯友，倘無利可圖，
    被告及楊偉銘自無可能甘冒重罰之風險，而販予毒品。參以
    證人楊偉銘於警詢中自承其係販入愷他命之價格係每10公克
    2,600 元（及每公克260 元），預計以每公克350 至400 元
    之售價賣出；硝甲西泮則係以每顆20元之價格販入，欲以每
    顆30元之售價賣出等語（見警1 卷第150-151 頁），顯見其
    確有賺取價差以牟利之意圖甚明。被告既與楊偉銘為同居情
    侶關係，復與楊偉銘間就各次販賣毒品行為，有犯意聯絡及
    如附表一、二所示之分擔行為，對於各該販毒行為均有利得
    等情，自係明知並與楊偉銘共同基於營利意圖，而為販毒行
    為甚明。
  (四)綜上所述，本件事證明確，被告上開犯行均堪認定，應予依
    法論科。
二、論罪科刑：
  (一)按法律之制定或修正，若未明定施行日期者，中央法規標準
    法雖未規定應自何時生效，然法律既經制定或修正並經總統
    公布，自應依一般原則，自公布日起算至第3 日起發生效力
    。查92年7 月9 日修正公布之毒品危害防制條例第36條雖規
    定：「本條例自公布後6 個月施行」，惟此係因應該次修正
    需有適當之緩衝期，始預留6 個月之期間，並非嗣後任何修
    正，均自公布6 個月後施行，此觀該條立法理由自明。是以
    98年5 月20日修正公布之毒品危害防制條例第4 條、第17條
    等條文，均應自公布日起算至第3 日即98年5 月22日起生效
    。本件被告如附表一、二所示之犯行，犯罪時間均在98年5
    月22日即上開修正條文施行後，自應適用修正後即現行毒品
    危害防制條例之規定。
  (二)查硝甲西泮及愷他命均屬毒品危害防制條例第2 條第2 項第
    3 款所列之第三級毒品，不得非法販賣。核被告所為，均係
    犯毒品危害防制條例第4 條第3 項之販賣第三級毒品罪。被
    告與楊偉銘就各次販賣行為之間，有犯意聯絡及行為分擔，
    均應論以共同正犯。又被告各次販賣毒品犯行，時空均非密
    接，販賣對象亦非相同，顯係基於各別犯意為之，自應分論
    併罰。
  (三)另按毒品危害防制條例第17條第2 項規定：「犯第4 條至第
    8 條之罪，於偵查及審判中均自白者，減輕其刑」。本件被
    告就其所犯毒品危害防制條例第4 條第3 項之販賣第三級毒
    品共4 罪，於偵查及審判中均已自白犯行，應依上開規定，
    就其所犯各罪均減輕其刑。又被告於行為時係23歲之年輕女
    性，與另案被告楊偉銘為同居情侶，受楊偉銘指示交付毒品
    或代接電話，犯罪所得悉歸楊偉銘所有，已據被告供明在卷
    ，並經證人楊偉銘證述明確，且被告參與販賣第三級毒品共
    4 次，販賣金額分別為2 千元、1 千元、1 千元、2 百元，
    數量及金額均非龐大，其因年輕識淺而依戀男友，偶然被動
    參與販毒，依其犯罪情狀，在客觀上足以引起一般同情，認
    有可憫之處，即予宣告法定最低度之刑，猶嫌過重，爰依刑
    法第59條之規定，就所犯上開各罪均酌減其刑，並遞減之。
  (四)另按「宣告多數有期徒刑者，於各刑中之最長期以上，各刑
    合併之刑期以下，定其刑期。但不得逾30年」，刑法第51條
    第5 款定有明文。另按法律上屬於自由裁量之事項，並非概
    無法律性之拘束。法院就自由裁量權之行使，除不得逾越法
    律所規定範圍之外部性界限外，尚應受比例原則、公平正義
    原則之規範，謹守法律秩序之理念，體察法律之規範目的，
    使其結果實質正當，合於裁量之內部性界限，俾與立法本旨
    相契合。刑法第51條第5 款規定數罪併罰，宣告多數有期徒
    刑者，應於各刑中之最長期以上，各刑合併之刑期以下，定
    其應執行之刑期，但不得逾30年，其就數罪併罰，固非採併
    科主義，而係採限制加重主義，就俱發各罪中，以最重之宣
    告刑為基礎，由法院參酌他罪之宣告刑，裁量加重定之，且
    不得逾法定之30年最高限制，此即外部性界限。然上揭定其
    應執行刑，既屬刑法賦予法院自由裁量之事項，其應受內部
    性界限之拘束，要屬當然（最高法院80年度台非字第473 號
    判例意旨、96年度台上字第7583號判決意旨參照）。查被告
    所犯販賣第三級毒品4 罪，經本院分別宣告有期徒刑其中3
    罪各為1 年6 月，1 罪1 年4 月，合計刑期5 年10月，原審
    及本院審酌上開說明，均定其應執行刑為3 年6 月，核屬適
    當，被告上訴意旨認原審量刑及定執行過重，並請求定執行
    刑為2 年以下並宣告緩刑，為屬無據，自難准許。
  (五)原審據以論處被告罪刑，固非無見；惟查：(1)共同正犯犯罪
    所得之財物為新台幣時，因係合併計算，且於全部或一部不
    能沒收時以其財產抵償之，為避免執行時發生重複沒收、抵
    償之情形，故各共同正犯之間係採連帶沒收主義，於裁判時
    應諭知被告共同犯罪所得之財物應與其他共同正犯連帶沒收
    之，如全部或一部不能沒收時，應連帶抵償之（最高法院98
    年度台上字第6330號判決參照）。原判決認定被告未扣案之
    販毒所得4200元，與楊偉銘連帶沒收，惟漏未諭知如全部或
    一部不能沒收時，以其等財產「連帶抵償」之，尚有未合。
    又原判決對未扣案之NOKIA 廠牌行動電話壹支（門號000000
    00 00 號，含SIM 卡壹張）雖諭知沒收，惟漏未諭知如全部
    或一部不能沒收時，與楊偉銘連帶追徵其價額，亦有未洽。
    (2)按以營利為目的販入毒品，經多次販賣後，持有剩餘毒品
    被查獲，只能於最後一次販賣毒品罪宣告沒收銷燬，不得於
    各次販賣毒品罪均宣告沒收銷燬（最高法院99年度臺上字第
    662 號判決意旨參照）。查被告與楊偉銘共同販賣附表二愷
    他命最後一次犯行時間係98年7 月29日，而被告供述於98年
    8 月初即與楊偉銘分手返家居住（見本院卷第58頁），而楊
    偉銘於2 人分手後，復獨自於98年8 月11日、12日、13日分
    別販賣第三級毒品愷他命予吳子聖、高志賢、郭榮宏等3 人
    並經原審於98年度訴字第1819號判決有罪確定，此有該判決
    書在卷可查（見原審2 卷第25-26 頁），原判決漏未審酌此
    情，而將楊偉銘於98年9 月3 日為警扣案如附表三編號1 至
    15所示之第三級毒品愷他命共15包，於被告最後一次販賣愷
    他命即附表二編號3 所示罪刑項下宣告沒收，依上開說明，
    顯有未當。被告上訴意旨以原判決量刑及定執行刑過重，指
    摘原判決不當，雖為無理由；惟原判決既有上開可議之處，
    自應由本院將原判決撤銷改判。
  (六)本院審酌被告自承有施用施用第二級毒品MDMA（俗稱：搖頭
    丸）及愷他命情事（見警卷第3 頁），衡情當知戒斷之痛苦
    其無視法律禁令而參與販毒，犯罪所生危害重大，本不宜寬
    待，惟念其於本案之前，並無其他犯罪紀錄，素行尚佳，因
    受其男友楊偉銘之指示，代送毒品或接聽電話，並非居於主
    導或支配之地位，且販毒數量金額無多，參與情節相對輕微
    ，於偵查及法院審理中，始終坦認犯行並表示認錯及後悔，
    未因證人楊偉銘證詞迴護而翻異自白，足見確有悔意，犯罪
    後態度良好，智識程度為高職畢業、家境小康，已與共犯楊
    偉銘結束情侶關係，現於工廠擔任包裝員，從事正當工作，
    業據其供明在卷（見原審卷第100 頁），並有受詢問人基本
    資料表1 份在卷可參（見警1 卷第1 頁），檢察官對於被告
    有利與不利亦一律注意，建請量處輕於原起訴書所載之求刑
    （見原審2 卷第101 頁），及參酌被告犯罪之動機、目的、
    手段，各次販賣毒品種類、數量、金額不同等一切情狀，分
    別量處如主文所示之刑，並定其應執行之刑，以資儆懲。
  (七)本件共犯楊偉銘為警扣案如附表三編號1 至15所示之第三級
    毒品愷他命共15包，雖屬違禁物，惟無法證明與被告本案販
    賣第愷他命犯行具有關連性，爰不予沒收。扣案如附表三編
    號16至20所示供分裝毒品之電子磅秤、空夾鏈袋、舀取毒品
    所用之吸管、記錄販毒所得之帳單、聯絡交易所用之SOWA廠
    牌行動電話（含門號0000000000號SIM 卡），均屬共犯楊偉
    銘所有供各次販毒所用或預備之物，業據證人楊偉銘證述明
    確（見原審2 卷第89頁），依共同正犯責任共同原則，應分
    別依毒品危害防制條例第19條第1 項、刑法第38 條 第1 項
    第2 款之規定，在被告所犯各罪項下均宣告沒收。未扣案之
    NOKIA 廠牌行動電話1 支（含門號0000000000號SIM 卡1 張
    ），屬被告所有以其名義申辦門號，供其各次販賣毒品所用
    ，已據其供明在卷（見原審2 卷第90頁），應依毒品危害防
    制條例第19條第1 項之規定，在被告所犯各罪項下均宣告沒
    收，如全部或一部不能沒收時，與楊偉銘連帶追徵其價額。
    未扣案之販賣毒品所得2 千元、1 千元、1 千元、2 百元，
    雖歸共犯楊偉銘所有，惟依共同正犯責任共同原則，且為避
    免對被告及共犯楊偉銘重複沒收，應依毒品危害防制條例第
    19條第1 項之規定，分別在被告所犯各罪項下宣告連帶沒收
    ，如全部或一部不能沒收時，以其等財產連帶抵償之。至於
    同案查扣之七里香樹1 棵，則與本案無關，爰不予宣告沒收
    。
據上論結，應依刑事訴訟法第369 條第1 項前段、第364 條、第
299 條第1 項前段，毒品危害防制條例第4 條第3 項、第17條第
2 項、第19條第1 項，刑法第11條、第28條、第59條、第38條第
1 項第1 款、第2 款、第51條第5款 、第9 款，判決如主文。
本案經檢察官王登榮到庭執行職務。
中    華    民    國    99    年    10    月    5     日
                  刑事第一庭    審判長法  官  周賢銳
                                      法  官  石家禎
                                      法  官  施柏宏
以上正本證明與原本無異。
如不服本判決應於收受本判決後10日內向本院提出上訴書狀，其
未敘述上訴理由者，並得於提起上訴後10日內向本院補提理由書
狀（均須按他造當事人之人數附繕本）「切勿逕送上級法院」。
中    華    民    國    99    年    10    月    6     日
                                      書記官  魏文常
附表一（販賣硝甲西泮部分）：
┌──────┬────────────┬─────────────┐
│  販賣對象  │                        │                          │
├──────┤                        │                          │
│  販賣時間  │        交易方式        │ 所犯之罪、所處之刑及沒收 │
├──────┤                        │                          │
│  販賣地點  │                        │                          │
├──────┼────────────┼─────────────┤
│   黃信耀   │黃信耀於98年6 月13日上午│甲○○共同販賣第三級毒品，│
├──────┤11時36分許，使用門號0981│處有期徒刑壹年陸月。扣案如│
│98年6 月13日│075866號行動電話與楊偉銘│附表三編號16至20所示之物品│
│上午11時36分│所有之門號0000000000號聯│均沒收。未扣案之NOKIA 廠牌│
│許          │絡，約定由楊偉銘以售價2 │行動電話壹支（含門號098917│
├──────┤千元，販賣硝甲西泮40顆予│0097號SIM 卡壹張）沒收，如│
│高雄縣岡山鎮│黃信耀。楊偉銘隨即於同日│全部或一部不能沒收時，與楊│
│平和路某處（│上午11時37分許，以上開行│偉銘連帶追徵其價額。未扣案│
│黃信耀工作處│動電話，與甲○○所有之門│之販毒所得新臺幣貳仟元，與│
│）          │號0000000000號行動電話聯│楊偉銘連帶沒收，如全部或一│
│            │絡，推由甲○○前往約定地│部不能沒收時，以其等財產連│
│            │點即高雄縣岡山鎮○○路某│帶抵償之。                │
│            │處（黃信耀工作地點），交│                          │
│            │付上開毒品予黃信耀並收迄│                          │
│            │價金。                  │                          │
└──────┴────────────┴─────────────┘
附表二（販賣愷他命部分）：
┌─┬──────┬──────────┬─────────────┐
│編│  販賣對象  │                    │                          │
│  ├──────┤                    │                          │
│  │  販賣時間  │      交易方式      │ 所犯之罪、所處之刑及沒收 │
│  ├──────┤                    │                          │
│號│  販賣地點  │                    │                          │
├─┼──────┼──────────┼─────────────┤
│1 │   郭榮宏   │郭榮宏於98年7 月11日│甲○○共同販賣第三級毒品，│
│  │ (綽號大搭) │凌晨2 時25分前某時，│處有期徒刑壹年陸月。扣案如│
│  ├──────┤使用門號0000000000號│附表三編號16至20所示之物品│
│  │98年7 月11日│行動電話與楊偉銘所有│均沒收。未扣案之NOKIA 廠牌│
│  │凌晨2 時25分│門號0000000000號聯絡│行動電話壹支（含門號098917│
│  │前某時      │，約定由楊偉銘以售價│0097號SIM 卡壹張）沒收，如│
│  ├──────┤1 千元販賣愷他命4 包│全部或一部不能沒收時，與楊│
│  │高雄縣岡山鎮│予郭榮宏。楊偉銘隨即│偉銘連帶追徵其價額。未扣案│
│  │維新路143 巷│於同日凌晨2 時25分許│之販毒所得新臺幣壹仟元，與│
│  │9 弄4 號（即│，以上開行動電話，與│楊偉銘連帶沒收，如全部或一│
│  │楊偉銘住處）│甲○○所有門號098917│部不能沒收時，以其等財產連│
│  │樓下        │0097號行動電話聯絡，│帶抵償之。                │
│  │            │推由甲○○在約定地點│                          │
│  │            │即楊偉銘位在高雄縣岡│                          │
│  │            │山鎮○○路143 巷9 弄│                          │
│  │            │4 號住處樓下，交付上│                          │
│  │            │開毒品予郭榮宏並收迄│                          │
│  │            │價金。              │                          │
├─┼──────┼──────────┼─────────────┤
│2 │   高志賢   │高志賢於98年7 月22日│甲○○共同販賣第三級毒品，│
│  ├──────┤晚間11時11分許，使用│處有期徒刑壹年陸月。扣案如│
│  │98年7 月22日│門號0000000000號行動│附表三編號16至20所示之物品│
│  │晚間11時11分│電話與楊偉銘所有門號│均沒收。未扣案之NOKIA 廠牌│
│  │後某時      │0000000000號聯絡，由│行動電話壹支（含門號098917│
│  ├──────┤甲○○接聽，約定以售│0097號SIM 卡壹張）沒收，如│
│  │楊偉銘位在高│價1 千元販賣愷他命1 │全部或一部不能沒收時，與楊│
│  │雄縣岡山鎮上│包予高志賢，並推由楊│偉銘連帶追徵其價額。未扣案│
│  │址住處附近鄰│偉銘前往約定地點即楊│之販毒所得新臺幣壹仟元，與│
│  │近燦坤3C賣場│偉銘上址住處附近鄰近│楊偉銘連帶沒收，如全部或一│
│  │之媽祖廟旁（│「燦坤3C賣場」之媽祖│部不能沒收時，以其等財產連│
│  │起訴書誤載為│廟旁，交付上開毒品予│帶抵償之。                │
│  │楊偉銘住處）│高志賢並收迄價金。  │                          │
├─┼──────┼──────────┼─────────────┤
│3 │   吳秀桂   │吳秀桂於98年7 月29日│甲○○共同販賣第三級毒品，│
│  ├──────┤下午3 時3 分許，使用│處有期徒刑壹年肆月。扣案如│
│  │98年7 月29日│門號0000000000號行動│附表三編號16至20所示之物品│
│  │下午3時3分許│電話與甲○○所有門號│均沒收。未扣案之NOKIA 廠牌│
│  ├──────┤0000000000號聯絡，約│行動電話壹支（含門號098917│
│  │高雄縣岡山鎮│定以售價2 百元販賣愷│0097號SIM 卡壹張）沒收，如│
│  │鎮中街「冰心│他命1 包予吳秀桂。林│全部或一部不能沒收時，與楊│
│  │茶飲店」（即│芯坊即與楊偉銘同往約│偉銘連帶追徵其價額。未扣案│
│  │吳秀桂工作處│定地點即高雄縣岡山鎮│之販毒所得新臺幣貳佰元，與│
│  │所）        │鎮中街「冰心茶飲店」│楊偉銘連帶沒收，如全部或一│
│  │            │（吳秀桂工作地點），│部不能沒收時，以其等財產連│
│  │            │交付上開毒品予吳秀桂│帶抵償之。                │
│  │            │並收迄價金。        │                          │
└─┴──────┴──────────┴─────────────┘
附表三（扣案物品）：
┌─┬────────┬───────────┬──────────┐
│編│  扣案物品名稱  │         數量         │       備註         │
│號│                │                      │                    │
├─┼────────┼───────────┼──────────┤
│1 │第三級毒品愷他命│1包(驗餘淨重0.401公克)│楊偉銘所有販賣第三級│
│  │（含包裝袋）    │                      │毒品之違禁物。      │
├─┼────────┼───────────┼──────────┤
│2 │第三級毒品愷他命│1包(驗餘淨重0.400公克)│       同上         │
│  │（含包裝袋）    │                      │                    │
├─┼────────┼───────────┼──────────┤
│3 │第三級毒品愷他命│1包(驗餘淨重0.387公克)│       同上         │
│  │（含包裝袋）    │                      │                    │
├─┼────────┼───────────┼──────────┤
│4 │第三級毒品愷他命│1包(驗餘淨重0.392公克)│       同上         │
│  │（含包裝袋）    │                      │                    │
├─┼────────┼───────────┼──────────┤
│5 │第三級毒品愷他命│1包(驗餘淨重0.696公克)│       同上         │
│  │（含包裝袋）    │                      │                    │
├─┼────────┼───────────┼──────────┤
│6 │第三級毒品愷他命│1包(驗餘淨重0.679公克)│       同上         │
│  │（含包裝袋）    │                      │                    │
├─┼────────┼───────────┼──────────┤
│7 │第三級毒品愷他命│1包(驗餘淨重0.682公克)│       同上         │
│  │（含包裝袋）    │                      │                    │
├─┼────────┼───────────┼──────────┤
│8 │第三級毒品愷他命│1包(驗餘淨重0.667公克)│       同上         │
│  │（含包裝袋）    │                      │                    │
├─┼────────┼───────────┼──────────┤
│9 │第三級毒品愷他命│1包(驗餘淨重0.385公克)│       同上         │
│  │（含包裝袋）    │                      │                    │
├─┼────────┼───────────┼──────────┤
│10│第三級毒品愷他命│1包(驗餘淨重0.681公克)│       同上         │
│  │（含包裝袋）    │                      │                    │
├─┼────────┼───────────┼──────────┤
│11│第三級毒品愷他命│1包(驗餘淨重0.381公克)│       同上         │
│  │（含包裝袋）    │                      │                    │
├─┼────────┼───────────┼──────────┤
│12│第三級毒品愷他命│1包(驗餘淨重0.380公克)│       同上         │
│  │（含包裝袋）    │                      │                    │
├─┼────────┼───────────┼──────────┤
│13│第三級毒品愷他命│1包(驗餘淨重0.396公克)│       同上         │
│  │（含包裝袋）    │                      │                    │
├─┼────────┼───────────┼──────────┤
│14│第三級毒品愷他命│1包(驗餘淨重0.386公克)│       同上         │
│  │（含包裝袋）    │                      │                    │
├─┼────────┼───────────┼──────────┤
│15│第三級毒品愷他命│1包(驗餘淨重0.655公克)│       同上         │
│  │（含包裝袋）    │                      │                    │
├─┼────────┼───────────┼──────────┤
│16│電子磅秤        │1臺                   │楊偉銘所有供販毒所用│
├─┼────────┼───────────┼──────────┤
│17│空夾鏈袋        │2包                   │楊偉銘所有供販毒預備│
├─┼────────┼───────────┼──────────┤
│18│舀取毒品所用吸管│1支                   │楊偉銘所有供販毒所用│
├─┼────────┼───────────┼──────────┤
│19│記錄販毒所得帳單│1張                   │       同上         │
├─┼────────┼───────────┼──────────┤
│20│SOWA廠牌行動電話│1支(含SIM卡1張)       │       同上         │
│  │(序號：000000000│                      │                    │
│  │695059號。含門號│                      │                    │
│  │0000000000號SIM │                      │                    │
│  │卡)             │                      │                    │
└─┴────────┴───────────┴──────────┘
附錄本案論罪科刑法條：
毒品危害防制條例第4 條第3 項
製造、運輸、販賣第三級毒品者，處5 年以上有期徒刑，得併科
新臺幣7 百萬元以下罰金。

司法院資訊處製作；財團法人民間司法改革基金會備份。
